# 请教陈版主：应收票据买卖的入账规范性处理

提问人：huangma 时间：2019-01-21 11:21:36
1 、 公司购买其他单位出售的应收票据（以保理业务形式完成合规性，先买入应收账款，再用票据结算应收账款），未来票据可能有两种处理方式，持有至到期或者转售给其他公司；那么购买时的买入金额和票面价值之间的差额（实际是利息），如何进行入账？
2 、 年末编制财务报表时，第一条中票据差额里面属于未到期利息的部分，能否冲减应收票据余额后作为报表填列数（减少应收票据账面余额）？

回答人：chenyiwei
如果不考虑该交易的合规性问题，仅考虑会计处理：
1 、购入票据时，按实际支付的价款入账，与票据面值之间的差异为递延利息收入，在票据的剩余期限内摊销确认为各期利息收入（因为票据期限不可能超过一年，可以接受将该差额在持有期间各月之间按直线法摊销。）
2 、可以，即期末拟持有至到期的应收票据余额 = 原收购价款 + 累计的应计利息收入。